LUCAS TEJEDA



FORMACIÓN ACADÉMICA

· Estudios secundarios

2015 - 2020

Concluidos en Instituto Balseiro

• Estudios primarios

2009 - 2014

Concluidos en Felix Burgos

FORMACIÓN COMPLEMENTARIA

<u>Curso</u>

Paquete Office Base Aérea de Morón

Idiomas.

Ingles. Nivel Básico.

HABILIDADES

- Proactivo.
- Dinámico.
- Flexible.
- Rápido aprendizaje.
- Responsabilidad y compromiso
- · Capacidad de escucha

DATOS PERSONALES

Fecha de nacimiento: 11/03/2003

DATOS DE CONTACTO

Teléfono: 1162056252

Mail: lucasreynes292@gmail.com

Lugar de residencia: Morón, Buenos Aires.

EXPERIENCIA LABORAL

• Distribuidora "Coppel"

Julio 2022 - Septiembre 2022 (Trabajando actualmente)

- Limpieza y mantenimiento del sector de trabajo.
- Distribución de productos en el área de ropa, juguetes y calzado.
- Realización de tareas de picking para asegurar la correcta preparación de pedidos.

Empresa Logística "La Anónima" - Sector de Alimentos Perecederos

Julio 2022 - Noviembre 2022

- Ejecución de tareas de picking para garantizar la eficiente selección de productos.
- Carga y descarga de camiones haciendo uso de zorra eléctrica.
- Armado preciso de pedidos para su envío.

Sector ODS - Farmacity

Noviembre 2022 - Diciembre 2022

- Responsable del armado de pedidos en un entorno de alta demanda.
- Trabajo en una cinta transportadora para agilizar la preparación de productos.
- Realización de tareas de picking para cumplir con los requerimientos de los clientes.

PERFIL

Mi objetivo es encontrar una oportunidad laboral en la que pueda aplicar y desarrollar los conocimientos que he adquirido hasta el momento. Estoy comprometido a adquirir más experiencia y aportar de manera efectiva a un entorno de trabajo, garantizando la excelencia en todas mis responsabilidades.